臺灣新竹地方法院民事判決　　　　　　　 95年度訴字第728號
原　　　告　天○○
訴訟代理人　陳生全律師
複 代 理人　鄒昀晏
被　　　告　辰○○陳楙全繼承.
　　　　　　宙○○陳楙全繼承.
　　　　　　　　　　　489巷.
　　　　　　宇○○陳楙全繼承.
　　　　　　地○○陳楙全繼承.
　　　　　　未○○陳楙全繼承.
　　　　　　亥○○陳楙全繼承.
　　　　　　丑○○陳楙全繼承.
　　　　　　　　　　　89巷3.
　　　　　　玄○○陳能銚繼承.
　　　　　　　　　　　號
　　　　　　巳○○陳能銚繼承.
　　　　　　　　　　　號5樓
　　　　　　黃○○○陳能銚繼.
　　　　　　　　　　　號
　　　　　　丁○○○陳能銚繼.
　　　　　　午○○陳能銚繼承.
　　　　　　酉○○陳能銚繼承.
　　　　　　　　　　　樓之3
　　　　　　ｉ○○○鄧福來繼.
　　　　　　　　　　　19之1.
　　　　　　Ｅ○○鄧福來繼承.
　　　　　　　　　　　巷3號2.
　　　　　　Ｃ○○鄧福來繼承.
　　　　　　Ｚ○○鄧福來繼承.
　　　　　　　　　　　巷25號.
　　　　　　Ｂ○○鄧福來繼承.
　　　　　　　　　　　8號4樓.
　　　　　　Ｆ○○鄧福來繼承.
　　　　　　　　　　　8號4樓.
　　　　　　Ｄ○○鄧福來繼承.
　　　　　　　　　　　19號2.
　　　　　　Ｐ○○○○○○○.
　　　　　　　　　　　之1號
　　　　　　Ｍ○○鄧福來繼承.
　　　　　　Ｉ○○鄧福來繼承.
　　　　　　Ｇ○○鄧福來繼承.
　　　　　　Ｌ○○鄧福來繼承.
　　　　　　　　　　　之2
　　　　　　Ｊ○○鄧福來繼承.
　　　　　　　　　　　樓
　　　　　　Ｈ○○鄧福來繼承.
　　　　　　Ｎ○○鄧福來繼承.
　　　　　　ｃ○○鄧福來繼承.
　　　　　　　　　　　樓
　　　　　　ｅ○○鄧福來繼承.
　　　　　　　　　　　號4樓
　　　　　　ｄ○○鄧福來繼承.
　　　　　　Ｕ○○鄧先來繼承.
　　　　　　　　　　　號
　　　　　　ｆ○○鄧先來繼承.
　　　　　　Ｑ○○鄧先來繼承.
　　　　　　　　　　　之4
　　　　　　ｈ○○鄧先來繼承.
　　　　　　　　　　　樓
　　　　　　Ｔ○○鄧先來繼承.
　　　　　　　　　　　之4
　　　　　　戌○○鄧先來繼承.
　　　　　　　　　　　之4
　　　　　　Ｓ○○鄧先來繼承.
　　　　　　Ｒ○○鄧先來繼承.
　　　　　　ｂ○○鄧先來繼承.
　　　　　　ｊ○○鄧先來繼承.
　　　　　　　　　　　號2樓
　　　　　　Ａ○○○○○○○.
　　　　　　Ｘ○○鄧先來繼承.
　　　　　　Ｙ○○鄧先來繼承.
　　　　　　　　　　　5號
　　　　　　ｇ○○鄧先來繼承.
　　　　　　　　　　　2
　　　　　　Ｗ○○鄧先來繼承.
　　　　　　Ｋ○○鄧先來繼承.
　　　　　　Ｏ○○鄧先來繼承.
　　　　　　　　　　　號
　　　　　　癸○○○鄧先來繼.
　　　　　　　　　　　之10
　　　　　　Ｖ○○○○○○○.
　　　　　　丙○○鄧先來繼承.
　　　　　　甲○○鄧先來繼承.
　　　　　　庚○○鄧先來繼承.
　　　　　　　　　　　弄40號.
　　　　　　辛○○鄧先來繼承.
　　　　　　壬○○鄧先來繼承.
　　　　　　　　　　　弄40號.
　　　　　　己○○鄧先來繼承.
　　　　　　戊○○鄧先來繼承.
　　　　　　申○○
　　　　　　卯○○
　　　　　　子○○
上列當事人間請求分割共有物事件，本院於民國96年1月18日辯
論終結，判決如下：
    主　　　文
被告辰○○、宙○○、宇○○、地○○、未○○、亥○○、丑○
○應就其被繼承人陳楙全所遺坐落新竹縣湖口鄉○○段六地號土
地，面積五○七平方公尺之土地所有權應有部分五○七分之四辦
理繼承登記。
玄○○、巳○○、黃○○○、丁○○○、午○○、酉○○應就其
被繼承人陳能銚所遺坐落新竹縣湖口鄉○○段六地號土地，面積
五○七平方公尺之土地所有權應有部分五○七分之八辦理繼承登
記。
ｉ○○○、Ｅ○○、Ｃ○○、Ｚ○○、Ｂ○○、Ｆ○○、Ｄ○○
、Ｐ○○○○○○○、Ｍ○○、Ｉ○○、Ｇ○○、Ｌ○○、Ｊ○
○、Ｈ○○、Ｎ○○、ｃ○○、ｅ○○、ｄ○○應就其被繼承人
鄧福來所遺坐落新竹縣湖口鄉○○段六地號土地，面積五○七平
方公尺之土地所有權應有部分五○七分之十一辦理繼承登記。
Ｕ○○、ｆ○○、Ｑ○○、ｈ○○、Ｔ○○、戌○○、Ｓ○○、
Ｒ○○、ｂ○○、ｊ○○、Ａ○○○○○○○、Ｘ○○、Ｙ○○
、ｇ○○、Ｗ○○、Ｋ○○、Ｏ○○、癸○○○、Ｖ○○○○○
○○、丙○○、甲○○、庚○○、辛○○、壬○○、己○○、戊
○○應就其被繼承人鄧先來所遺坐落新竹縣湖口鄉○○段六地號
土地，面積五○七平方公尺之土地所有權應有部分五○七分之十
二辦理繼承登記。
兩造共有坐落新竹縣湖口鄉○○段六地號土地按下述分法分割：
如附圖所示代號Ｈ，面積一五六點四八平方公尺，由原告取得；
如附圖所示代號Ａ，面積四平方公尺，由被告辰○○、宙○○、
宇○○、地○○、未○○、亥○○、丑○○七人取得，並維持公
同共有；如附圖所示代號Ｂ，面積八平方公尺，由被告玄○○、
巳○○、黃○○○、丁○○○、午○○、酉○○六人取得，並維
持公同共有；如附圖所示代號Ｃ，面積十一平方公尺，由被告ｉ
○○○、Ｅ○○、Ｃ○○、Ｚ○○、Ｂ○○、Ｆ○○、Ｄ○○、
Ｐ○○○○○○○、Ｍ○○、Ｉ○○、Ｇ○○、Ｌ○○、Ｊ○○
、Ｈ○○、Ｎ○○、ｃ○○、ｅ○○、ｄ○○十八人取得，並維
持公同共有；如附圖所示代號Ｄ，面積十二平方公尺，由被告Ｕ
○○、ｆ○○、Ｑ○○、ｈ○○、Ｔ○○、戌○○、Ｓ○○、Ｒ
○○、ｂ○○、ｊ○○、Ａ○○○○○○○、Ｘ○○、Ｙ○○、
ｇ○○、Ｗ○○、Ｋ○○、Ｏ○○、癸○○○、Ｖ○○○○○○
○、丙○○、甲○○、庚○○、辛○○、壬○○、己○○、戊○
○二十六人取得，並維持公同共有；如附圖所示代號Ｅ，面積二
點五八平方公尺，由被告申○○取得；如附圖所示代號Ｆ，面積
一五六點四七平方公尺，由被告卯○○取得；如附圖所示代號Ｇ
，面積一五六點四七平方公尺，由被告子○○取得。
訴訟費用由兩造按附表所示土地應有部分比例負擔。
    事實及理由
一、原告主張：
（一）緣坐落新竹縣湖口鄉○○段6地號土地、地目建、面積507
      平方公尺之土地一筆（以下簡稱系爭土地）為兩造所共有
      ，各共有人土地所有權之應有部分比例詳如附表所示，而
      兩造就系爭土地並無不分割之協議，惟迄今仍無法協議分
      割，為期土地之合理分配及利用，爰提出系爭土地之分割
      方案如附圖所示，請求本院准予分割。
（二）次按，因繼承於登記前已取得不動產物權者，非經登記不
      得處分其物權，亦為民法第759條所明定。查系爭土地原
      共有人之一陳楙全業於民國60年6月22日死亡，其配偶陳
      羅雙妹於89年1月13日死亡，其等之子女即被告辰○○、
      寅○○（93年11月12日死亡，其子女即被告宙○○、宇○
      ○為其繼承人）、被告地○○、未○○、亥○○、丑○○
      等為陳楙全之繼承人（陳楙全之三子陳在涵於44年11月8
      日死亡、三女陳金枝於38年4月7日被收養，均無繼承權）
      ，是被告辰○○、地○○、未○○、亥○○、丑○○、宙
      ○○、宇○○，亦因此繼承陳楙全對於系爭土地之權利，
      又系爭土地原共有人之一陳能銚業於90年3月20日死亡，
      其配偶陳羅包妹於50年11月30日死亡，其等之子女即被告
      玄○○、巳○○、黃○○○、丁○○○、午○○、酉○○
      等為陳能銚之繼承人，亦因此繼承陳能銚對於系爭土地之
      權利，再系爭土地原共有人之一鄧福來業於57年12月4日
      死亡，而其配偶即被告ｉ○○○及其子女鄧文榮（90年1
      月4日死亡，其配偶鄧朱瑛雪於77年2月3日死亡，其子女
      即被告Ｅ○○、Ｃ○○、Ｚ○○為其繼承人）、鄧永河（
      88 年11月7日死亡，其配偶即被告Ｂ○○及其子女即被告
      Ｆ○○、Ｄ○○、Ｐ○○○○○○○為其繼承人）、被告
      Ｍ○○、Ｉ○○、Ｇ○○、Ｌ○○、Ｊ○○、Ｈ○○、Ｎ
      ○○、ｃ○○、ｅ○○、ｄ○○等為鄧福來之繼承人（鄧
      福來之次女鄧氏吉子、三女鄧氏處子即ｋ○○、五女鄧滿
      嬌，被收養，均無繼承權），亦因此繼承鄧福來對於系爭
      土地之權利，另系爭土地原共有人之一鄧先來業於54年3
      月7日死亡，其配偶鄧范姜綢妹於75年8月11日死亡，而其
      子女鄧永泉（於44年6月4日與其配偶鄧謝拾妹離婚，於55
      年8月31日死亡，其子女即被告Ｕ○○、ｆ○○為其繼承
      人）、鄧永坤（90年9月10日死亡，其配偶鄧戴爾妹於51
      年6月5日死亡，其子女鄧煥基【於76年12月16日死亡，由
      鄧煥基之子女即被告Ｑ○○、ｈ○○、Ｔ○○代位繼承】
      、鄧宏基【91年11月1日死亡，其配偶即被告戌○○及其
      子女即被告Ｓ○○、Ｒ○○為其繼承人】、被告ｂ○○、
      ｊ○○為其繼承人）、鄧永鉦（66年11月17日死亡，其配
      偶即被告Ａ○○○○○○○、子女即被告Ｘ○○、Ｙ○○
      、ｇ○○、Ｗ○○為其繼承人）、被告Ｋ○○、Ｏ○○、
      癸○○○、鄧蘭英（77年11月16日死亡，其配偶丘微慎78
      年10月9日死亡，其子女即被告Ｖ○○○○○○○、丘萬
      貞【72年3月19日死亡，由丘萬貞之子女即被告丙○○代
      位繼承】、被告甲○○為其繼承人）、鄧桂香（77年10月
      23 日死亡，由其配偶即被告庚○○、子女即被告辛○○
      、壬○○、己○○、戊○○為其繼承人，鄧桂香之長男張
      雲富於49年9月11日死亡，無繼承權）等為鄧先來之繼承
      人（鄧先來之次女鄧秀英、五女鄧玉英、七女鄧元香被收
      養，四女鄧松妹於昭和5年5月6日死亡，均無繼承權），
      亦因此繼承鄧先來對於系爭土地之權利，惟該等繼承人迄
      未辦理繼承登記，依法自應先命其等辦理繼承登記後再予
      分割，爰依民法第75 9條、823條、824條之規定請求分割
      系爭土地，並聲明訴訟費用由被告共同負擔。
二、被告等均未於最後言詞辯論期日到場，惟據被告宙○○、未
    ○○前到庭所為之陳述及被告午○○、丙○○提出之書狀略
    稱：
（一）被告宙○○、未○○部分：
      同意分割，也同意原告所提分割方案。
（二）被告午○○部分：
      希望可以留住一點點父親（即系爭土地共有人之一陳能銚
      ）的東西作紀念。
（三）被告丙○○部分：
      同意原告所提分割方案，按民事訴訟法第80條規定「被告
      對於原告關於訴訟標的之主張逕行認諾，能證明其毋庸起
      訴者，訴訟費用，由原告負擔。」，原告所主張對系爭土
      地之分割方式，被告等前於調解時已具狀表示同意在案，
      原告自無對被告提起訴訟之必要，又查民事訴訟法第80條
      之1規定「因共有物分割、經界或其他性質上類似之事件
      涉訟，由敗訴當事人負擔訴訟費用顯失公平者，法院得酌
      量情形，命勝訴之當事人負擔其一部。」，由於本件係屬
      共有物分割訴訟，且原告提起訴訟前並未與被告聯絡協調
      任何有關系爭土地之分割事宜，即為己之利益逕行提起訴
      訟，若由被告負擔訴訟費用，自有顯失公平之情形，是依
      民事訴訟法相關規定，請賜判由原告負擔訴訟費用。
三、程序方面：
（一）按訴狀送達後，原告固不得將原訴變更或追加他訴，但該
      訴訟標的對於數人必須合一確定時，追加其原非當事人之
      人為當事人者，不在此限，民事訴訟法第255條第1項第5
      款定有明文；又按原告於判決確定前，得撤回訴之全部或
      一部，民事訴訟法第262條第1項前段規定甚明；查本件原
      告於訴訟進行中，追加寅○○之繼承人即被告宙○○、宇
      ○○為當事人，並撤回對寅○○、鄧氏處子即ｋ○○、ａ
      ○○○、乙○○之請求，揆諸上開規定，於法尚無不合，
      應予准許。
（二）本件被告等經合法通知，均未於言詞辯論期日到場，核無
      民事訴訟法第386條各款所列情形，爰依原告聲請，由其
      一造辯論而為判決。
四、法院之判斷：
（一）原告主張系爭土地為兩造所共有，各共有人土地所有權之
      應有部分詳如附表所示，而兩造就系爭土地並無不分割之
      協議，惟迄今仍無法協議分割，且土地共有人之一陳楙全
      、陳能銚、鄧福來、鄧先來死亡後，其等之繼承人迄未辦
      理繼承登記，亦無聲請拋棄繼承或限定繼承等情事，業據
      原告提出系爭土地之土地登記謄本、地籍圖、繼承系統表
      、除戶戶籍謄本、各繼承人戶籍資料、本院民事紀錄科查
      詢表、台灣台南地方法院94年5月31日南院慶家雅字第094
      0019507號函、台灣士林地方法院94年6月1日士院儀少家
      字第0940206522、0940206523號函、台灣台北地方法院94
      年6月6日北院錦家家94科繼227字第0940003071號函、94
      科繼228字第0940003072號函、94年6月9日北院錦民科平
      字第0940003724號函、台灣板橋地方法院94年7月6日板院
      通家科春字第22278號函、94年7月25日板院通家科春字第
      24817號函等附卷可稽，被告等對此均不爭執，並經本院
      於95年5月26日履勘現場屬實，有勘驗測量筆錄在卷可憑
      ，堪信為實。
（二）不動產共有人間因共有物之分割發生爭執者，為民事訴訟
      法第403條第1項第3款所定強制調解事件，於起訴前應經
      法院調解。而強制調解事件若無同法第406條第1項所定事
      由而逕行起訴者，其起訴視為調解之聲請，同法第424條
      第1項亦有明文。原告提起本件訴訟，因未添具釋明其具
      有民事訴訟法第406條第1項所定事由之證據，而依民事訴
      訟法第424條第1項規定，以其起訴視為調解之聲請，本院
      已先後於94年2月23日、94年4月26日、94年9月13日、94
      年10月20日、94年12月8日、95年5月2日、95年7月18日七
      次調解期日進行調解，僅被告宙○○、未○○到場表示同
      意分割，其餘被告則均未參與調解，故未能成立調解，有
      上開調解程序筆錄在卷可稽。本件經七次調解期日，仍不
      能達成調解，應認原告於起訴前已與被告等人商討協議分
      割事宜，但兩造仍不能協議決定分割方法。
（三）按共有物之分割，性質上為處分行為，依民法第759條規
      定，共有之不動產之共有人中有人死亡，於其繼承人未為
      繼承登記前，不得分割共有物，為求訴訟經濟起見，得合
      併請求先辦理繼承登記，並請求該繼承人於辦理繼承登記
      後，與原告及其餘共有人分割共有之不動產（參照最高法
      院68年8月21日、70年1月20日民庭總會決議意旨）。經查
      ，系爭土地之共有人陳楙全、陳能銚、鄧福來、鄧先來分
      別於60年6月22日、90年3月20日、57年12月4日、54年3月
      7 日死亡，陳楙全之繼承人為被告辰○○、宙○○、宇○
      ○、地○○、未○○、亥○○、丑○○，陳能銚之繼承人
      為被告玄○○、巳○○、黃○○○、丁○○○、午○○、
      酉○○，鄧福來之繼承人為被告ｉ○○○、Ｅ○○、Ｃ○
      ○、Ｚ○○、Ｂ○○、Ｆ○○、Ｄ○○、Ｐ○○○○○○
      ○、Ｍ○○、Ｉ○○、Ｇ○○、Ｌ○○、Ｊ○○、Ｈ○○
      、Ｎ○○、ｃ○○、ｅ○○、ｄ○○，鄧先來之繼承人為
      被告Ｕ○○、ｆ○○、Ｑ○○、ｈ○○、Ｔ○○、戌○○
      、Ｓ○○、Ｒ○○、ｂ○○、ｊ○○、Ａ○○○○○○○
      、Ｘ○○、Ｙ○○、ｇ○○、Ｗ○○、Ｋ○○、Ｏ○○、
      癸○○○、Ｖ○○○○○○○、丙○○、甲○○、庚○○
      、辛○○、壬○○、己○○、戊○○，有原告提出之繼承
      系統表、除戶戶籍謄本、各繼承人戶籍資料等在卷為憑，
      又其等繼承人迄未辦理繼承登記一節，亦有原告提出之系
      爭土地土地登記謄本及地籍圖等存卷可查，是原告請求上
      開繼承人辦理繼承登記，並無不合，自應准許，爰判決如
      主文第1至4項所示。
（四）按各共有人得隨時請求分割共有物，但因物之使用目的不
      能分割或契約訂有不分割之期限者，不在此限，民法第82
      3條第1項定有明文。查本件系爭土地，其地目為建，已如
      前述，使用分區為特定農業區一節，有原告提出之土地登
      記謄本在卷可參，是系爭土地無不能分割之限制，兩造間
      亦無不分割之協議，則原告對各共有人及其繼承人為分割
      共有物之請求，按諸上述說明，為法之所許，應予准許。
（五）次按，裁判分割共有物，屬形成判決，法院定共有物之分
      割方法，應斟酌當事人之聲明、共有物之性質、經濟效用
      及全體共有人之利益等，而本其自由裁量權為公平合理之
      分配，最高法院93年度台上字第1797號裁判意旨參照。經
      查：系爭土地上有鐵皮屋、鐵工廠，現為原告及被告、卯
      ○○、子○○等三兄弟共同使用，在鐵皮屋前方，有一土
      造平房，現無人居住，另有一磚造平房已半倒，為原告及
      被告卯○○、子○○之祖屋，現無人居住，其餘部分為空
      地，雜草叢生，無人利用等情，除據本院至現場履勘，製
      有勘驗測量筆錄1紙可考，被告對此迄未具狀表示意見，
      自堪信為真實。又原告與被告卯○○、子○○就系爭土地
      之應有部分之面積合計達百分之93以上，而其他土地共有
      人即被繼承人陳楙全、陳能銚、鄧福來、鄧先來等就系爭
      土地分割後所能取得之面積甚微，均不超過15平方公尺，
      且其等繼承人動輒十數人，散居各地，另被告天○○按其
      應有部分比例，就系爭土地分割後，亦僅能取得2.58 平
      方公尺之土地，對於土地之利用均大為受限，因此，在酌
      定分割方案時，自應以兩造之意願、分得土地面積之多寡
      、土地利用價值及土地現狀等逐一考量，另參以原告訴請
      分割系爭土地之目的係為取得建築執照，以興建房屋，至
      於土地上現有之鐵皮屋、鐵工廠等建物，會與被告卯○○
      、子○○自行協調處理（參本院96年1月18日言詞辯論筆
      錄），被告卯○○、子○○亦對原告所提分割方案具狀表
      示同意，此有陳報狀1紙存卷可查，再鐵皮屋、鐵工廠等
      地上物，均非以堅固之建材所搭蓋，縱或分割後有拆除之
      必要，對於當事人而言，亦不致耗費過多資源，本院考量
      兩造之利害關係、土地之現狀、使用情形及利用價值等情
      ，爰酌定分割方案如附圖所示。末按繼承人有數人時，在
      分割遺產前，各繼承人對於遺產全部為公同共有，民法第
      1151條定有明文，揆諸上開法條規定，系爭土地之共有人
      陳楙全、陳能銚、鄧福來、鄧先來等之繼承人因繼承關係
      ，在分割遺產前須就分得之土地保持公同共有，附此敘明
      。
（六）綜上所述，原告本於分割共有物之規定，請求法院裁判分
      割，經本院認採如附圖所示之分割方法為適當，並判決分
      割如主文第5項所示。
五、末按分割共有物之訴訟，原、被告之間立於可互換之地位，
    本件原告起訴雖於法有據，但被告之應訴實因訴訟性質所不
    得不然，故所為抗辯自為伸張或防衛權利所必要，況共有物
    分割乃消滅兩造間之共有關係，使各共有人取得各自獨立使
    用分得所有物之權能，對各共有人而言，亦均屬有利，是以
    本院認本件之訴訟費用應由兩造按其應有部分比例分擔，始
    為公允，爰諭知如主文第6項所示。
六、兩造其餘主張或舉證，經審酌後，認與本件判決結果，均不
    生影響，爰不一一論述。
七、據上論結，本件原告之訴為有理由，依民事訴訟法第385條
    第1項前段、第80條之1、第85條第1項前段，判決如主文。
中　　華　　民　　國　 96　　 年　　1 　　月　　31　　日
                  民事第一庭    法　官 　蔡欣怡
以上正本係照原本做成。
如對本判決上訴，須於判決送達後20日內向本院提出上訴狀。
                                書記官   王恬如
中　　華　　民　　國　 96　　 年　　1 　　月　　31　　日
附表：
┌────┬─┬───────┬───────┬───────┐
│地    號│地│ 面      積   │  共有人姓名  │原應有部分    │
│        │目│（平方公尺）  │              │              │
├────┼─┼───────┼───────┼───────┤
│新竹縣湖│建│507           │天○○        │42588分之13144│
│口鄉湖南│  │              ├───────┼───────┤
│段6地號 │  │              │辰○○、宙○○│507分之4      │
│        │  │              │、宇○○、陳稚│              │
│        │  │              │歷、未○○、陳│              │
│        │  │              │菊枝、丑○○（│              │
│        │  │              │繼承陳楙全之應│              │
│        │  │              │有部分）      │              │
│        │  │              ├───────┼───────┤
│        │  │              │玄○○、巳○○│507分之8      │
│        │  │              │、黃○○○、徐│              │
│        │  │              │陳牡蘭、午○○│              │
│        │  │              │、酉○○（繼承│              │
│        │  │              │陳能銚之應有部│              │
│        │  │              │分）          │              │
│        │  │              ├───────┼───────┤
│        │  │              │ｉ○○○、鄧文│507分之11     │
│        │  │              │達、Ｃ○○、鄧│              │
│        │  │              │素珠、Ｂ○○、│              │
│        │  │              │Ｆ○○、Ｄ○○│              │
│        │  │              │、鄧玉琴即廖鄧│              │
│        │  │              │玉琴、Ｍ○○、│              │
│        │  │              │Ｉ○○、Ｇ○○│              │
│        │  │              │、Ｌ○○、鄧永│              │
│        │  │              │倉、Ｈ○○、鄧│              │
│        │  │              │永錢、ｃ○○、│              │
│        │  │              │ｅ○○、ｄ○○│              │
│        │  │              │( 繼承鄧福來之│              │
│        │  │              │應有部分)     │              │
│        │  │              ├───────┼───────┤
│        │  │              │Ｕ○○、ｆ○○│507分之12     │
│        │  │              │、Ｑ○○、鄧銘│              │
│        │  │              │怡、Ｔ○○、陳│              │
│        │  │              │雪芳、Ｓ○○、│              │
│        │  │              │Ｒ○○、ｂ○○│              │
│        │  │              │、ｊ○○、曾義│              │
│        │  │              │妹即鄧曾義妹、│              │
│        │  │              │Ｘ○○、Ｙ○○│              │
│        │  │              │、ｇ○○、鄧美│              │
│        │  │              │麗、Ｋ○○、鄧│              │
│        │  │              │永權、癸○○○│              │
│        │  │              │、鄧美琴即謝鄧│              │
│        │  │              │美琴、丙○○、│              │
│        │  │              │甲○○、庚○○│              │
│        │  │              │、辛○○、張僖│              │
│        │  │              │玲、己○○、張│              │
│        │  │              │少芬（繼承鄧先│              │
│        │  │              │來之應有部分）│              │
│        │  │              ├───────┼───────┤
│        │  │              │申○○        │3549分之18    │
│        │  │              ├───────┼───────┤
│        │  │              │卯○○        │42588分之13144│
│        │  │              ├───────┼───────┤
│        │  │              │子○○        │42588分之13144│
└────┴─┴───────┴───────┴───────┘
